臺灣新竹地方法院刑事判決　　　　　　　 93年度訴字第597號
公　訴　人　臺灣新竹地方法院檢察署檢察官
被　　　告　甲○○　男　37歲.
上列被告因違反毒品危害防制條例案件，經檢察官提起公訴（93
年度毒偵字第1010號），本院判決如下：
    主  文
甲○○施用第一級毒品，累犯，處有期徒刑壹年貳月；又施用第
二級毒品，累犯，處有期徒刑壹年。應執行有期徒刑貳年。
    事  實
一、甲○○曾有違反麻醉藥品管理條例、槍砲彈藥刀械管制條例
    、毒品危害防制條例、竊盜等前科，最近一次係因竊盜案件
    經臺灣高等法院以91年度上易字第915號判決判處有期徒刑6
    月確定，於民國91年6月20日易科罰金執行完畢。又曾因毒
    品案件，經臺灣高等法院以87年度上訴字第1418號裁定送觀
    察、勒戒後，認有繼續施用毒品之傾向，經裁定令入戒治處
    所施以強制戒治，嗣經裁定停止戒治，交付保護管束，嗣保
    護管束期滿後經臺灣高等法院判決免刑確定，復於5年內再
    犯施用第二級毒品罪，經本院以89年度毒聲字第2273號裁定
    刑6月確定，於91年1月14日易科罰金執行完畢，強制戒治部
    分則經本院以90年度毒聲字第1385號裁定停止戒治交付保護
    管束，於90年12月14日保護管束期滿。並另於92年間因施用
    第二級毒品安非他命，經本院以92年毒聲字第601號裁定強
    制戒治，並經本院92年10月6日判決有期徒刑6月確定，於93
    年7月8日執行完畢。
二、詎甲○○竟仍不知悔改，於強制戒治執行完畢釋放後之五年
    內，復分別基於施用第一級毒品海洛因之犯意，以不明方式
    施用，於93年9月4日晚上8時40分許往前回溯26小時內之某
    時，在不詳地址之地點，施用海洛因1次；另基於施用第二
    級毒品安非他命之犯意，因其友人何新輝到訪，見其何新輝
    施用安非他命，以將安非他命毒品放在何新輝所有吸食器內
    燒，使成煙霧，再吸取該煙霧之方式，於93年9月4日晚上8
    時前，在其位於新竹縣竹東鎮○○里○○鄰○○路83巷11號之
    晚上8時許，在其位於前開地點之住處查獲。
三、案經新竹市警察第二分局報請臺灣新竹地方法院檢察署檢察
    官偵查起訴。
      理  由
一、訊據被告甲○○對於前開時地，施用第二級毒品安他命一次
    之事實坦承不諱，但否認有施用第一級毒品海洛因之犯行，
    經查：
（一）、被告於前開時地遭查獲後，同日晚上8時40分許，所採
        集之尿液經送檢驗均確呈嗎啡（海洛因人體代謝物）及
        甲基安非他命陽性反應，有新竹市警察局辦理煙毒、麻
        醉藥品案尿液送檢人真實姓名代號對照表、國防部憲兵
        司令部刑事鑑識中心93年11月9日 (93)安鑑字第00086
        號鑑驗通知書等在卷為憑（見93年度毒偵字第1010號卷
        第65、67頁）。
（二）、復有被告施用安非他命所使用，其友人何新輝所有之吸
        食器扣案可稽，就被告於前開時地施用安非他命犯行部
        分，足認被告自白符合事實。
（三）、另就被告前開施用第一級毒品海洛因部分，按「海洛因
        經注射入人體後，約百分之80於24小時內自尿中排出，
        ……尿液中能驗出嗎啡陽性反應與其投與量、投與途逕
        、採尿時間、個人體質及檢驗方法之靈敏度有關：：其
        代謝物嗎啡之平均可檢出時限約為26小時：：」亦有行
        政院衛生署藥物食品檢驗局（81）藥檢壹字第8114885
        號函在卷可稽；是經採尿檢驗呈嗎啡陽性反應者，通常
        可認其人於採尿前二十六小時內有施用海洛因，被告之
        反尿液經鑑定之結果既有嗎啡陽性反應，於採尿時回溯
        26小時，至少應有一次施用海洛因之犯行。
    本件事證明確，被告前開施用第一級毒品、第二級毒品犯行
    均洵堪認定。
三、再者，被告有事實欄一所載觀察勒戒、強制戒治執行完畢釋
    放之執行紀錄，為刑案資料查註紀錄表、全國施用毒品案件
    紀錄表、受觀察勒戒人毒品及前科紀錄簡列表、臺灣高等法
    院被告全國前案紀錄表等在卷可參，是被告係在強制戒治執
    行完畢釋放後五年內再犯施用毒品罪，所為應依法論罪科刑
    。
四、核被告所為係分別犯毒品危害防制條例第10條第1項之施用
    第一級毒品罪及同條例第10條第2項之施用第二級毒品罪。
    又其持有第一級毒品海洛因及第二級毒品安非他命後分別進
    而施用，其持有毒品之低度行為，應分別為施用之高度行為
    所吸收，爰不另論其持有毒品罪。被告有事實欄一所載有徒
    刑執行完畢之前科，有臺灣高等法院被告全國前案紀錄表在
    卷可參，其於有期徒刑執行完畢五年內，再犯本件有期徒刑
    以上之二罪，均應依刑法第47條規定論以累犯，並各依法加
    重其刑。又被告所犯上開二罪，罪名不同，犯意各別，應予
    分論併罰。爰審酌被告已迭因施用毒品經判刑執行，並多次
    執行觀察勒戒、強制戒治，卻不知悔改，均未能痛下決心拒
    用毒品，顯然自制力薄弱，其所為係戕害自身身心健康，犯
    罪手段、情節及所生危害均尚非重大，參以其犯罪後坦承部
    分犯行等一切情狀，分別量處如主文所示之刑，並定應執行
    刑，以資懲儆。
五、據上論斷，應依刑事訴訟法第299條第1項前段，毒品危害防
    制條例第10條第1項、第2項，刑法第11條前段、第47條、第
    51條第5款，判決如主文。
本案經檢察官陳宏兆到庭執行職務。
中　　華　　民　　國　　94　　年　　3　　月　　21 　日
                        刑事第二庭審判長法  官  王銘勇
                                        法  官  林秋宜
                                        法  官  鄭子俊
如不服本判決，應於判決送達後10日內向本院提出上訴狀（應附
繕本），上訴於臺灣高等法院。
以上正本證明與原本無異。
中　　華　　民　　國　　94　　年　　3　　月　　21 　日
                                        書記官  張永榮
附錄本案論罪科刑法條：
毒品危害防制條例第10條：
施用第一級毒品者，處六月以上五年以下有期徒刑。
施用第二級毒品者，處三年以下有期徒刑。
